【裁判字號】    92,台簡抗,31
【裁判日期】    920910
【裁判案由】    返還房屋等
【裁判全文】
最高法院民事裁定                                九十二年度台簡抗字第三一號
    抗  告  人  乙○○
    訴訟代理人  高育民律師
                鄭淑屏律師
右抗告人因與相對人甲○○間請求返還房屋等事件，對於中華民國九十二年七月九日
台灣台北地方法院合議庭裁定（九十一年度簡上字第四九七號），提起抗告，本院裁
定如左：
    主  文
抗告駁回。
抗告訴訟費用由抗告人負擔。
    理  由
按對於簡易訴訟程序之第二審判決，其上訴利益逾第四百六十六條所定之額數者，當
事人僅得以其適用法規顯有錯誤為理由，逕向最高法院提起上訴，並須經原裁判法院
之許可；此項許可，以訴訟事件所涉及之法律見解具有原則上之重要性者為限，此觀
民事訴訟法第四百三十六條之二第一項、第四百三十六條之三第一項及第二項之規定
自明。所謂適用法規顯有錯誤，係指原第二審判決就其取捨證據所確定之事實適用法
規顯有錯誤而言，不包括認定事實不當之情形在內。本件抗告人對於原第二審判決，
逕向本院提起上訴，其所持理由，無非以；抗告人與訴外人王治平間之租賃契約為押
租契約，且證人邱菊香、方惠敏均已證實相對人於受讓系爭房屋時並同時受讓押租金
新台幣二百五十萬元，原第二審判決竟為相反認定，顯屬違背法令。又系爭房屋七、
八樓均係各自獨立之建物，原第二審判決竟認八樓為七樓房屋之附屬建物，亦有違誤
云云，為其論據。惟查抗告人所述上開上訴理由，均屬原審取捨證據，認定事實當否
之問題，與適用法規是否顯有錯誤無涉。至於台灣台北地方法院八十三年度訴字第一
五五二號返還房屋事件，相對人係主張抗告人無權占有，本於所有物返還請求權而請
求抗告人遷讓房屋及給付相當租金之損害，與本件相對人本於租賃關係，請求抗告人
給付租金及本於租賃關係終止後之租賃物返還請求權，請求抗告人給付相當租金之利
益或損害賠償，二者訴訟標的原因事實不同，原第二審判決認前後二案非屬同一事件
，無一事不再理原則之適用，亦無違誤。且經核本件亦無所涉及之法律見解具有原則
上重要性之情形。原法院因認抗告人之上訴不應准許，而以裁定駁回其上訴，於法並
無違背。抗告論旨，指摘原裁定不當，聲明廢棄，非有理由。
據上論結，本件抗告為無理由。依民事訴訟法第四百三十六條之二第二項、第四百九
十五條之一第二項、第四百八十一條、第四百四十九條第一項、第九十五條、第七十
八條，裁定如主文。
中      華      民      國    九十二    年      九      月      十      日
                              最高法院民事第五庭
                                  審判長法官  朱  錦  娟
                                        法官  顏  南  全
                                        法官  許  澍  林
                                        法官  葉  勝  利
                                        法官  劉  福  來
      右正本證明與原本無異
                                              書  記  官
中      華      民      國    九十二    年      九      月    二十四    日
                                                                      Ａ


司法院資訊處製作；財團法人民間司法改革基金會備份。
